## Moises Tarifa, Fullstack Developer

Tarija, Bolivia, +591 78700385, moicotarifa@gmail.com

#### Perfil

Soy Moises Tarifa, un apasionado desarrollador frontend, egresado de la carrera de Ingeniería Informática mención software por la Universidad Juan Misael Saracho. Con una sólida formación académica y experiencia freelance en desarrollo web. Recientemente, completé un proyecto de trabajo freelance para la empresa Surllantas, donde desarrollé un sistema de gestión de ventas que permitió a los usuarios controlar eficazmente los procesos de compra y venta de productos, así como la gestión de inventario y los informes entre sucursales.

Además, he trabajado como auxiliar de docente en la Universidad Autónoma Juan Misael Saracho, donde he ayudado a los estudiantes en el análisis y desarrollo de proyectos de programación, así como en la solución de problemas técnicos y dudas.

Soy una persona analítica, resolutiva y con habilidades de comunicación, lo que me permite abordar problemas de manera efectiva, clara y concisa.

# Experiencia

**Surllantas** Tarija

# Sistema de gestión de ventas para Surllantas – freelance

Ago, 2022- Ene, 2023

- Planificación y diseño del proyecto utilizando UML.
- Desarrollo del frontend usando React, Material UI, CSS, JS.
- Desarrollo del backend del sistema web utilizando Node, Express.js, Sequelize, PostgreSQL
- Pruebas y depuración para garantizar una experiencia de usuario óptima.
- Implementación de Progressive Web App (PWA) para una mejor experiencia móvil y optimización para dispositivos de diferentes tamaños con diseño responsivo.

# Universidad Juan Misael Saracho Auxiliar de la materia de taller ll

Tarija

Mar. 2022 - Nov. 2022

- Asesorar a los estudiantes en la planificación, diseño y desarrollo de su sistema.
- Resolver problemas técnicos y dudas de los alumnos.
- Mejorar mis habilidades de enseñanza, explicación y comunicación para abordar los problemas de forma diferente.
- Evaluación y retroalimentación a los alumnos para ayudarles a mejorar en sus proyectos.

#### Educación

#### Universidad Juan Misael Saracho

Tarija

Licenciatura de ingeniería informática – mención software

Feb, 2018 - Abr, 2023

• Reconocimiento al rendimiento académico con el mejor promedio de la carrera, 2021.-.

## **Habilidades**

**Blandas:** Rápido aprendizaje, trabajo en equipo, resolución de problemas, habilidades de comunicación, adaptabilidad, comunicación, autodidacta.

**Técnicas:** HTML, CSS, Javascript, React, Bootstrap, Material UI, Tailwind, PostgreSQL, MySQL, Node.js, Express.js, Git, Github.

**Idiomas:** inglés B1, español nativo **Intereses:** Videojuegos, deportes

## Certificados

• Scrum Foundation Professional Certificate - SFPC